臺灣高雄地方法院刑事判決　　　　　　　96年度訴字第5157號
公　訴　人　臺灣高雄地方法院檢察署檢察官
被　　　告　甲○○
　　　　　　　　　　（現羈押於臺灣高雄看守所）
上列被告因搶奪等案件，經檢察官提起公訴（96年度偵字第3020
2 號），被告於本院準備程序為有罪之陳述，經合議庭裁定由受
命法官依簡式審判程序獨任審理，判決如下：
    主  文
甲○○所犯如附表二所示之搶奪肆罪，各處如該附表所示之刑。
應執行有期徒刑貳年陸月；扣案之白色安全帽壹頂、口罩貳只，
均沒收。
    事  實
一、甲○○前因毒品危害防制條例案件，經法院判處有期徒刑6
    月，嗣經更定其刑為有期徒刑7 月確定；復因強盜、竊盜、
    毒品危害防制條例等案件，經法院分別判處有期徒刑3 年6
    月、10月、8 月確定，並經定其應執行之刑為有期徒刑4 年
    6 月，以上各罪接續執行，於民國91年4 月22日入監服刑，
    於95年6 月28日縮短刑期假釋付保護管束（其中，91年7 月
    12日起至92年1 月16日止係執行強制戒治），於96年4 月19
    日保護管束期滿、假釋未經撤銷視為執行完畢（構成累犯）
    。
二、詎不知悔改，竟因缺錢花用，分別基於意圖為自己不法所有
    之搶奪犯意，以頭戴白色安全帽1 頂及面罩口罩1 只以遮掩
    自身容貌，並騎乘以另1 只口罩遮蔽車牌號碼之重型機車，
    四處尋覓機車座墊前方掛鉤處放置有手提包，或手上拿著皮
    包步行之婦女，茲為下手目標，俟各該婦女未及注意之際，
    快速自各該婦女（所騎乘機車之）後方駛近，並於自身與婦
    女（所騎乘之機車）並行之際，猛然伸手取走機車座墊前方
    掛鉤處之手提包或婦女手中之皮包，得手後旋加速逃離現場
    之手法，而各於附表1 所列之時、地，4 次為徒手搶奪乙○○、己○○、丙○○○、戊○○之手提包或皮包得手；期間
    ，在下手搶奪乙○○、己○○、丙○○○之際，雖預見乙○○、己○○、丙○○○可能因自身之搶奪行為致一時機車失
    控、人車倒地受傷，竟兼基於縱令造致渠等於傷，猶不違反
    本意之未必故意，執意為之，分別致令乙○○左膝擦傷，己○○全身多處擦傷，另丙○○○則因而受有右顴股骨折及上
    頷骨骨折等傷害（乙○○、己○○受傷部分未據告訴，丙○○○傷害部分經合法告訴）。嗣員警據報後，循線查悉甲○○涉有重嫌，乃於96年10月28日17時許前去甲○○住處，並
    在徵獲甲○○同意之下，搜索、查扣甲○○所有之前開白色
    安全帽1 頂、口罩2 只，始確知全情。
三、案經丙○○○訴由高雄市政府警察局小港分局移送臺灣高雄
    地方法院檢察署檢察官偵查起訴。
    理  由
一、本案被告甲○○所犯為死刑、無期徒刑或最輕本刑為3 年以
    上有期徒刑以外之罪，其於準備程序中就被訴犯罪事實，為
    有罪之陳述，經法官告知簡式審判程序之旨，並聽取當事人
    之意見後，依刑事訴訟法第273 條之1 第1 項規定，裁定由
    受命法官獨任進行簡式審判程序，合先指明。
二、訊據被告對於前開犯行均坦承不諱，核與證人即被害人乙○○、己○○、丙○○○、戊○○之警詢中陳述，及證人戊○○之偵查中證述，均大致相符，此外，尚有贓物認領保管單
    （戊○○領回600 元、鑰匙1 串及皮包1 只）、高雄市立小
    港醫院96年11月1 日診斷證明書（丙○○○之診斷證明書）
    各1 份、蒐證照片12張在卷，及前開白色安全帽1 頂、口罩
    2 只扣案可稽，足認被告自白核與事實相符，可堪採為認定
    犯罪事實之依據，本案事證明確，應依法論刻。
三、核被告關於附表1 編號1 、2 、4 所為，均係犯刑法第325
    條第1 項之搶奪罪；另關於附表1 編號3 所為，則係犯刑法
    第325 條第1 項之搶奪罪及刑法第277 條第1 項之傷害罪，
    被告就附表3 部分，以一行為觸犯搶奪、傷害2 罪名，為想
    像競合犯，應從一重以刑法第325 條第1 項之搶奪罪論處。
    被告所犯前開4 搶奪間，犯意各別，復又侵害不同法益，應
    分論併罰。被告曾因毒品危害防制條例案件，經法院判處有
    期徒刑6 月，嗣經更定其刑為有期徒刑7 月確定；復因強盜
    、竊盜、毒品危害防制條例等案件，經法院分別判處有期徒
    刑3 年6 月、10月、8 月確定，並經定其應執行之刑為有期
    徒刑4 年6 月，以上各罪接續執行，於91年4 月22日入監服
    刑，於95年6 月28日縮短刑期假釋付保護管束（其中，91年
    7 月12日起至92年1 月16日止係執行強制戒治），於96年4
    月19日保護管束期滿、假釋未經撤銷視為執行完畢一節，有
    臺灣高等法院被告前案紀錄表可稽，其於該徒刑執行完畢後
    ，5 年以內故意再犯本案有期徒刑以上之4 罪，均應依刑法
    第47條第1 項論以累犯，並加重其刑。
四、審酌被告前因強盜、竊盜等財產犯罪前科經長期徒刑之執行
    ，詎不知悔改，不思循正當途徑賺取財富，竟以飛車自後逼
    近被害人之方式，奪取被害人財物，甚且致令被害人於傷猶
    不足惜，所為影響社會治安甚鉅。惟念被告犯後始終坦承犯
    行不諱，非無悔意，末並斟酌各該被害人所受損害之程度，
    及就被害人戊○○部分，其業已取回遭搶奪之現金、鑰匙及
    皮包等物，有前開贓物認領保管單可按，所受損害已有減輕
    等一切情狀，爰分別量處如附表2 各所示之刑，末並為被告
    定其應執行之刑。
五、扣案之前開白色安全帽1 頂及口罩2 只，均為被告所有，且
    遭被告執以作為遮蔽自身容貌或所騎乘機車之車牌號碼、避
    免搶奪犯行敗漏使用，而堪認係供犯本案所用之物，應依刑
    法第38條第1 項第2 款、第3 項，予以宣告沒收。至於96年
    10 月28 日17時許，併為警查扣之短袖上衣2 件，顯不具遮
    蔽被告體型等功能，應僅係被告犯案當時偶然穿著之衣物（
    本院卷第31頁參照），而非可視同為被告執犯搶奪行為所用
    之物（工具），本院自無由為沒收之宣告。
據上論結，應依刑事訴訟法第273 條之1 第1 項、第299 條第1
項前段，刑法第325 條第1 項、第55條前段、第277 條第1 項、
第47條第1 項、第38條第1 項第2 款、第3 項、第51條第5 款、
第9 款，刑法施行法第1 條之1 ，判決如主文。
本案經檢察官丁○○到庭執行職務
中　　華　　民　　國　　96　　年　　12　　月　　25　　日
                  刑事第十四庭  法　官  莊珮吟
以上正本證明與原本無異。
如不服本判決應於收受本判決後10日內向本院提出上訴書狀，並
應敘述具體理由，如未敘述上訴理由者，應於上訴期間屆滿後20
日內補提理由書狀於本院（均須按他造當事人之人數附繕本）「
切勿逕送上級法院」。
中　　華　　民　　國　　96　　年　　12　　月　　25　　日
                                書記官  王淑娟
┌───────────────────────────────────────────┐
│附表1 ：                                                                              │
├─┬────┬──────┬────────────┬────────────────┤
│編│被 害 人│時        間│地                    點│搶奪之物品                      │
│號│姓    名│民國96年10月│      高雄市小港區      │                                │
├─┼────┼──────┼────────────┼────────────────┤
│1 │乙 ○ ○│17日10時55分│漢威街、崇明街交岔路口  │座墊前方掛鉤處之手提包（內有現金│
│  │        │許          │                        │約1 萬7,300 元、信用卡3 張、手機│
│  │        │            │                        │1 只）                          │
├─┼────┼──────┼────────────┼────────────────┤
│2 │己 ○ ○│26日10時55分│永順街169 號前          │座墊前方掛鉤處之手提包（內有健保│
│  │        │許          │                        │卡、中鋼出入証各1 張、手機1 只）│
├─┼────┼──────┼────────────┼────────────────┤
│3 │丙○○○│26日11時許  │永義街92巷2 弄前        │座墊前方掛鉤處之手提包（內有現金│
│  │        │            │                        │約1,000 元、身分證、駕照、郵局金│
│  │        │            │                        │融卡各1 張）                    │
├─┼────┼──────┼────────────┼────────────────┤
│4 │戊 ○ ○│28日11時20分│永義街96號前（近義興街）│左手提取之皮包（內有現金600 元、│
│  │        │許          │                        │鑰匙1 串）                      │
└─┴────┴──────┴────────────┴────────────────┘
┌───────────────────────────────────────────┐
│附表2 ：                                                                              │
├─┬────┬────────────────────────────────────┤
│編│犯罪事實│罪名及科刑（含沒收）                                                    │
│號│即附表1 │                                                                        │
├─┼────┼────────────────────────────────────┤
│1 │編號1   │甲○○意圖為自己不法之所有，而搶奪他人之動產，累犯，處有期徒刑玖月。扣案│
│  │        │白色安全帽壹頂、口罩貳只，均沒收。                                      │
├─┼────┼────────────────────────────────────┤
│2 │編號2   │甲○○意圖為自己不法之所有，而搶奪他人之動產，累犯，處有期徒刑拾月。扣案│
│  │        │白色安全帽壹頂、口罩貳只，均沒收。                                      │
├─┼────┼────────────────────────────────────┤
│3 │編號3   │甲○○意圖為自己不法之所有，而搶奪他人之動產，累犯，處有期徒刑壹年。扣案│
│  │        │白色安全帽壹頂、口罩貳只，均沒收。                                      │
├─┼────┼────────────────────────────────────┤
│4 │編號4   │甲○○意圖為自己不法之所有，而搶奪他人之動產，累犯，處有期徒刑捌月。扣案│
│  │        │白色安全帽壹頂、口罩貳只，均沒收。                                      │
└─┴────┴────────────────────────────────────┘
◎附錄本案所犯法條：
《刑法第325 條第1 項》
意圖為自己或第三人不法之所有，而搶奪他人之動產者，處6 月
以上5 年以下有期徒刑。
《刑法第277 條第1 項》
傷害人之身體或健康者，處3 年以下有期徒刑、拘役或1000元以
下罰金。
《刑法施行法第1 條之1 》
中華民國94年1 月7 日刑法修正施行後，刑法分則編所定罰金之
貨幣單位為新臺幣。
94年1 月7 日刑法修正時，刑法分則編未修正之條文定有罰金者
，自94年1 月7 日刑法修正施行後，就其所定數額提高為30倍。
但72年6 月26日至94年1 月7 日新增或修正之條文，就其所定數
額提高為3 倍。
